【裁判字號】    97,簡上,166
【裁判日期】    971002
【裁判案由】    傷害
【裁判全文】
臺灣新竹地方法院刑事判決             97年度簡上字第166號
    上  訴  人
    即  被  告  甲○○
                          之1.
上列上訴人因傷害案件，不服本院新竹簡易庭97年度竹簡字第63
5號，中華民國97年5月23日第一審簡易判決（聲請案號：97年度
偵字第2916號），本院管轄第二審之合議庭判決如下：
    主    文
上訴駁回。
    事實及理由
一、本案經本院合議庭審理結果，認原審判決書所載之事實、證
    據及理由，除事實欄第2、3行應補充、更正為「...。甲○
    ○認為乙○○藉機刁難其他理事，遂對於乙○○心生不滿，
    ... 」外，餘均與本庭所認定者相同，茲引用之（如附件）
    。
二、上訴意旨略以：上訴人即被告甲○○就原審認定之犯罪事實
    予以認罪，惟對於原審判決記載「審酌被告甲○○曾有脫逃
    前科紀錄，有臺灣高等法院被告前案紀錄表1份在卷可憑，
    雖不構成累犯，足徵其素行非善」不服，被告會有此前案紀
    錄，係因戒護之人犯脫逃，而非被告本人脫逃，可見被告並
    非素行非善之人等語。經查：
（一）原審判決認定被告甲○○係犯刑法第277條第1項之傷害罪
      ，且適用刑事訴訟法第449條第1項前段、第454條第1項，
      刑法第277條第1項、第41條第1項前段，刑法施行法第1條
      之1第1項之規定，及審酌一切犯罪情狀，量處拘役20日、
      諭知易科罰金之折算標準，經核認事用法，並無違誤，量
      刑亦屬妥當，而被告甲○○就原審認定之犯罪事實亦為自
      白認罪，從而，本件上訴為無理由，應予駁回。
（二）被告以前詞提起上訴部分，經查：被告前於民國65年間，
      因刑法脫逃罪章案件，經臺灣高等法院以66年度上易字第
      337號判處罰金100元（銀元）確定，有臺灣高等法院被告
      前案紀錄表在卷可按，被告既有刑事前案紀錄，原審判決
      審認「素行非善」，非屬無據。
（三）雖被告與告訴人乙○○於97年9月2日達成民事調解，惟被
      告前於97年8月20日下午5時15分向臺灣新竹地方法院檢察
      署申告告訴人乙○○等人妨害名譽，卻未於97年9月2日調
      解時開誠布公，可見被告一面就傷害案件進行調解、一面
      另起妨害名譽案件之爭訟，難認被告確有意願解決雙方間
      爭端，亦據公訴人當庭為告訴人表達意見稱：被告另外提
      起妨害名譽告訴，可見被告沒有真正與告訴人真正和解等
      語（見本院97年9月18日審理筆錄第6頁）。從而，雖被告
      於本案之前5年內未曾因故意犯罪而受有期徒刑以上刑之
      宣告，然本院基於上開理由，仍認本案不宜宣告被告緩刑
      ，併予敘明。
三、據上論斷，應依刑事訴訟法第455條之1第3項、第373條、第
    368條，判決如主文。
本案經檢察官洪裕翔到庭執行職務。
中    華    民    國    97    年    10    月    2     日
                      刑事第三庭  審判長法官    賴淑敏
                                      法  官    林惠君
                                      法  官    黃美文
不得上訴。
中    華    民    國    97    年    10    月    2     日
                                      書記官   陳怡芳
附件：
臺灣新竹地方法院刑事簡易判決         97年度竹簡字第635號
聲  請  人  臺灣新竹地方法院檢察署檢察官
被      告  甲○○  男  60歲（民國○○年○月○日生）
                    身分證統一編號：Ｚ000000000號
                    住新竹市○○街250號
上列被告因傷害案件，經檢察官聲請以簡易判決處刑（97年度偵
字第2916號），本院判決如下：
    主    文
甲○○傷害人之身體，處拘役貳拾日，如易科罰金，以新臺幣壹
仟元折算壹日。
    犯罪事實及理由
一、犯罪事實：甲○○係新竹市油漆工會理事兼會務秘書、會計
    ，乙○○則係新竹市油漆公會常務監事。因乙○○常以常務
    監事身分多次向甲○○建言改正工會運作，甲○○遂對乙○
    ○心生不滿，竟於民國97年2 月22日上午11時許，未經乙○
    ○同意即進入乙○○位在新竹市○○街53號住處2 樓找乙○
    ○理論（侵入住宅部分未經乙○○告訴），並基於傷害他人
    身體之犯意，徒手毆打乙○○，致乙○○受有右臉挫傷併微
    泛紅等傷害。案經乙○○訴由臺灣新竹地方法院檢察署檢察
    官偵查後聲請簡易判決處刑。
二、證據：
（一）被告甲○○於偵查中自白稱：伊於97年2月22日上午11 時
      許，前往告訴人乙○○住處2樓，並毆打告訴人乙○○臉
      部1拳等語（見97年度他字第713號偵查卷第11頁）。
（二）告訴人乙○○於偵查中指稱：他是油漆公會的常務監事，
      對於被告甲○○身為工會理事的作法有一些意見，他並要
      求被告甲○○提供資料，但被告甲○○都沒有提供，他就
      在開會時報告，而在今年（97年）2月22日上午11時許在
      其新竹市○○街住處與證人陳光榮及曾文隆討論工會事情
      的時候，被告甲○○到了他住處後就動手打他，他當時並
      沒有防備，且在場的人都有看到等語（見上開偵查卷第10
      、11頁）。
（三）證人陳光榮於偵查中證稱：今年（97年）2月22日當天他
      與告訴人乙○○及曾文隆、許伯東、林木泉等人在告訴人
      乙○○住處談工會的事情，當時被告甲○○就上樓來，講
      了一些不知道什麼事情，就出拳打告訴人乙○○的臉部後
      就走了等語（見上開偵查卷第11頁）。
（四）行政院衛生署署立新竹醫院97年2月25日診斷證明書影本1
      份，其診斷結果為：告訴人乙○○受有右臉挫傷併微泛紅
      等情（見上開偵查卷第4頁）。
（五）綜上，本件被告甲○○犯行明確，應依法予以論科。
三、所犯法條：核被告甲○○所為，係犯刑法第277條第1項之普
    通傷害罪。爰審酌被告甲○○曾有脫逃前科紀錄，有臺灣高
    等法院被告前案紀錄表1 份在卷可憑，雖不構成累犯，足徵
    其素行非善，又被告甲○○僅因告訴人乙○○對於工會之運
    作有所意見，即徒手毆打告訴人乙○○，侵害告訴人乙○○
    身體法益，顯見其自我情緒控制能力薄弱，所幸告訴人乙○
    ○所受傷勢非重，僅為右臉挫傷併微泛紅等傷害，且被告甲
    ○○於犯後坦承犯行不諱，惟因雙方均不願調解、和解，致
    迄今尚未成立調解、和解等一切情狀，爰量處如主文所示之
    刑，併諭知易科罰金之折算標準。
四、依刑事訴訟法第449條第1 項前段、第454條第1 項，刑法第
    277條第1項、第41條第1項前段，刑法施行法第1條之1第1項
    、第2項前段，逕以簡易判決處刑如主文。
中    華    民    國    97    年     5    月    23    日
            臺灣新竹地方法院刑事簡易庭
                                法  官  劉兆菊
以上正本證明與原本無異。
如不服本判決，應於送達後10日內，向本院提出上訴狀（切勿逕
送上級審）。
中    華    民    國    97    年     5    月    23    日
                                書記官  蕭汝芳
附錄本院論罪科刑法條：
中華民國刑法第277條第1項：
傷害人之身體或健康者，處3年以下有期徒刑、拘役或1千元以下
罰金。


司法院資訊處製作；財團法人民間司法改革基金會備份。
